【裁判字號】    95,易,86
【裁判日期】    950227
【裁判案由】    竊盜
【裁判全文】
臺灣臺南地方法院刑事判決                95年度易字第86號
公  訴  人  臺灣臺南地方法院檢察署檢察官
被      告  甲○○
上列被告因竊盜案件，經檢察官提起公訴（九十五年度偵字第一
○八四號），被告就犯罪事實為有罪之陳述，經本院裁定進行簡
式審判程序後，判決如下：
    主      文
甲○○連續於夜間侵入有人居住之建築物竊盜，累犯，處有期徒
刑拾月。
    事      實
一、甲○○曾因過失傷害案件，經本院以八十九年度交易字第三
    ○四號判決判處有期徒刑三月確定，並於民國九十年九月六
    日服刑執行完畢。詎甲○○猶不知悔改，又基於意圖為自己
    不法所有之概括犯意，連續於：(一)九十四年十一月中旬某日
    凌晨三時至四時許，前往臺南縣永康市○○路二十六巷四十
    一號「聖惠電鍍有限公司」（下稱聖惠公司）工廠（夜間有
    員工居住），自該工廠旁之車庫踰越入內，並徒手竊取上開
    公司負責人乙○○所有之鐵製品約十公斤；(二)同年月下旬某
    日凌晨三時至四時許，再度前往前開聖惠公司工廠，以同一
    方式竊取乙○○所有之鐵製品約十公斤。甲○○於竊得上開
    鐵製品後，均將上開鐵製品出售予不知情之「全益五金資源
    回收行」會計洪瑞蓮，所得款項則供己花用殆盡。詎甲○○
    食髓知味，復承前犯意，於(三)九十四年十二月二十九日凌晨
    四時三十分許，再次進入前開處所，欲以相同手法行竊時，
    適為乙○○透過上開公司之監視錄影器而發覺，隨即通知住
    宿於該廠區內宿舍之員工，合力在前揭工廠之機械堆放區當
    場逮捕甲○○而未遂，並同時報警前來處理，而循線查獲上
    情。
二、案經臺南縣警察局永康分局報告臺灣臺南地方法院檢察署檢
    察官偵查起訴。
    理      由
一、本件被告甲○○所犯為死刑、無期徒刑或最輕本刑為三年以
    上有期徒刑以外之罪，其於準備程序中就被訴事實為有罪之
    陳述，經法官告知簡式審判程序之旨，並聽取公訴人之意見
    後，爰依刑事訴訟法第二百七十三條之一第一項規定，裁定
    由受命法官獨任進行簡式審判程序，合先敘明。
二、上揭犯罪事實，業據被告甲○○於警詢、偵查中及本院審理
    時均坦承不諱，核與證人即被害人乙○○於警詢指訴之情節
    相符，此外，復有被害現場監視光碟片、現場及被害人乙○
    ○遭竊鐵製品之種類照片四幀等在卷可稽，綜上所查，被告
    自白核與事實相符，本件事證明確，被告犯行洵堪認定。
三、按刑法第三百二十一條第一項第一款之於夜間侵入有人居住
    之建築物加重竊盜罪，此所謂「有人居住之建築物」，只需
    事實上有人居住為已足，至住居之原因為何，人數單複，為
    久為暫，則非所問，即有人於特定房屋內居住，藉以監護看
    守該建築物整體者，當屬刑法第三百二十一條第一項第一款
    所稱有人居住之建築物之一種。次按所謂有人居住之建築物
    ，不以行竊時有人居住其內為必要，其居住人宿於樓上，或
    大樓管理員居住另室，而乘隙侵入其他房間行竊者，均不失
    為侵入有人居住之建築物行竊。最高法院六十九年度臺上字
    第三九四五號判決可資參照。查本件被告行竊之聖惠公司工
    廠，平時夜間雖為休工狀態，然本案查獲之過程，係被害人
    乙○○透過案發現場之監視錄影器而發覺，顯見被害人乙○
    ○有居住於該處之事實，復稽之被告自承係經住宿於聖惠公
    司工廠宿舍內之員工合力逮捕，益徵案發地點即聖惠公司工
    廠，於夜間係屬有人居住之建築物。是核被告犯罪事實欄(一)
    、(二)所為，均係犯刑法第三百二十一條第一項第一款之於夜
    間侵入有人居住之建築物加重竊盜罪；犯罪事實欄(三)所為，
    係犯刑法第三百二十一條第二項、第一項第一款之夜間侵入
    有人居住之建築物加重竊盜未遂罪。被告已著手於上開犯罪
    事實欄(三)之於夜間侵入有人居住之建築物加重竊盜犯罪行為
    之實行而不遂，為未遂犯。又被告先後三次竊盜犯行，時間
    緊接，構成要件相同，顯係基於概括犯意反覆為之，應依連
    續犯之規定論以情節較重之於夜間侵入有人居住之建築物加
    重竊盜既遂罪，並依法加重其刑。查被告甲○○前因過失傷
    害案件，經本院以八十九年度交易字第三○四號判決判處有
    期徒刑三月確定，於九十年九月六日服刑執行完畢，有臺灣
    臺南地方法院檢察署刑案資料查註紀錄表及臺灣高等法院被
    告全國前案紀錄表各一份在卷可憑，其於有期徒刑執行完畢
    後五年以內再犯本件最重本刑有期徒刑以上之刑之罪，為累
    犯，應依刑法第四十七條及第七十條之規定，遞加重其刑。
    爰審酌被告犯罪之動機、目的、手段、竊盜所得財物價值非
    多、智識程度、生活狀況，以及被告犯罪後坦承犯行態度良
    好等一切情狀，量處如主文所示之刑。
四、公訴人另以：審酌被告前有多次犯竊盜犯行，足見其具有犯
    罪之習慣，仍不思改過遷善，品性惡劣，僅藉刑之執行實不
    足以徹底根絕惡性，並請依竊盜犯贓物犯保安處分條例第三
    條第一項第一款之規定，併予諭知應於刑之執行前令入勞動
    場所強制工作等語。查被告雖因竊盜案件，經本院以九十三
    年度簡字第九八四號判處拘役三十日確定，於九十三年十一
    月三十日執行完畢；復因竊盜案件，經本院以九十四年度簡
    字第一二五六號判處拘役五十五日確定，甫於九十五年二月
    二十一日執行完畢，惟被告僅有前開二次竊盜前科，於本案
    行竊雖達三次，然仍尚難認其已犯罪成習，本院認量處前開
    刑期，已達懲處其本案加重竊盜之犯行，爰不併依刑法第九
    十條保安處分之規定宣告強制工作，併此敘明。
據上論斷，應依刑事訴訟法第二百七十三條之一第一項、第二百
九十九條第一項前段、第五十六條、第三百二十一條第一項第一
款、第四十七條，判決如主文。
本案經檢察官丙○○到庭執行職務。
中    華    民    國    95    年    2     月    27    日
                     刑事第九庭  法  官  楊  佳  祥
以上正本證明與原本無異。
如不服本判決，應於收受送達後10日內向本院提出上訴書狀（應
附繕本）。
                                 書記官  顏  惠  華
中    華    民    國    95    年    2     月    27    日
附錄本案論罪科刑法條全文：
刑法第三百二十一條：
犯竊盜罪而有下列情形之一者，處六月以上五年以下有期徒刑：
一、於夜間侵入住宅或有人居住之建築物、船艦，或隱匿其內而
    犯之者。
二、毀越門扇、牆垣或其他安全設備而犯之者。
三、攜帶兇器而犯之者。
四、結夥三人以上而犯之者。
五、乘火災、水災或其他災害之際而犯之者。
六、在車站或埠頭而犯之者。
前項之未遂罰之。


司法院資訊處製作；財團法人民間司法改革基金會備份。
